【裁判字號】    95,中交簡上,793
【裁判日期】    951219
【裁判案由】    公共危險
【裁判全文】
臺灣臺中地方法院刑事判決         95年度中交簡上字第793號
上  訴  人
即  被  告  甲○○○
                      3
上列上訴人即被告因公共危險案件，不服本院九十五年度中交簡
字第一八五九號中華民國九十五年十月十六日第一審簡易判決（
原聲請簡易判決處刑案號：臺灣臺中地方法院檢察署九十五年度
速偵字第三五六四號），提起上訴，本院管轄第二審之合議庭判
決如下：
    主          文
上訴駁回。
    犯罪事實及理由
一、本案經本院合議庭審理結果，認第一審簡易判決認事用法及
    量刑均無不當，應予維持，除原判決所引用之檢察官聲請簡
    易判決處刑書之證據並所犯法條欄內應加列證據「證人即現
    場處理警員乙○○於本院之證詞」一項之外，其餘均引用第
    一審簡易判決記載之犯罪事實、證據及理由（如附件）。
二、上訴人即被告上訴意旨略以：本件被告雖酒後駕車，但被告
    平日酒量還不錯，被告當時自認神智未受飲酒之影響才會開
    車，遭警方攔檢施以酒測時，被告亦相當配合，神智清楚並
    通過警方所作之直線行走法等測試。又被告經警測得其呼氣
    酒精濃度僅每公升零點七六毫克，原審竟判處有期徒刑三月
    ，量刑過重，尚有未洽，爰提起上訴請求撤銷改判等語。
三、經查：本件被告服用酒類而駕駛動力交通工具之事實，業據
    其於警詢、偵查及本院審理時坦承不諱，並有酒精測定紀錄
    表、舉發違反道路交通管理事件通知單各一份附卷可稽。又
    證人即現場處理警員乙○○於本院審理時具結證稱：「（你
    們發現被告違規紅燈右轉時直到攔停被告為止，有無發現被
    告駕駛車輛有車身搖擺不定、駕駛者操控力顯然欠佳的情形
    ？）被告車速時快時慢，而且有於內外車道之間變換的情形
    。」、「（依你所言，被告駕駛車輛有偏離常軌，時而加速
    ，無法正常操控的情形？）是的。」、「（你對被告實施酒
    測或訊問被告時，被告有無語無倫次、含糊不清、意識模糊
    、注意力無法集中的情形？）有，當時被告說喝酒的地點，
    一會兒在嘉義，一會兒在東勢林場。」、「（對被告實施酒
    測或訊問時，被告有無步履蹣跚、眼神呆滯、多話、顯出疲
    態的情形？）有。」等語，另並有刑法第一百八十五條之三
    之查獲後測試、觀察職務報告表在卷可佐，足徵被告已受酒
    精影響而有不能安全駕駛之情形。被告上訴意旨所辯其未受
    酒精影響一節，並無可採。從而，本件事證明確，被告酒醉
    駕車犯行堪以認定。原審認被告所為係犯刑法第一百八十五
    條之三公共危險罪，判處被告有期徒刑三月，並諭知以新臺
    幣（下同）一千元折算一日作為易科罰金之折算標準，其認
    事用法，並無不當。被告上訴意旨雖另認原審量刑過重，惟
    關於刑之量定，係實體法上賦予法院得為自由裁量之事項，
    倘其未有逾越法律所規定之範圍，或濫用其權限，即不得任
    意指摘為違法（最高法院七十五年臺上字第七○三三號判例
    參照）。且在同一犯罪事實與情節，如別無其他加重或減輕
    之原因，下級審量定之刑，亦無過重或失輕之不當情形，則
    上級審法院對下級審法院之職權行使，原則上應予尊重（最
    高法院八十五年度臺上字第二四四六號判決參照）。按政府
    多年來強力宣導酒後嚴禁駕車，媒體亦再三報導酒駕釀生慘
    劇之案例，故醉態駕車潛存之危害性甚高，行為可非難性甚
    重，是原審於法定量刑範圍內予以量處，原無不當。且量刑
    本屬法院就個案為裁量之職權，原審綜合各情，判處被告有
    期徒刑三月，如易科罰金以一千元折算一日，難謂有何違法
    失當之處。因此，本院認被告以原審量刑過重為由，提起上
    訴請求撤銷改判為無理由，應予駁回。
據上論斷，應依刑事訴訟法第四百五十五條之一第三項、第三百
七十三條、第三百六十八條，判決如主文。
中    華    民    國    95    年    12     月    19   日
                  刑事第十二庭  審判長  法  官  莊深淵
                                        法  官  羅智文
                                        法  官  蔡建興
上正本證明與原本無異。
本件不得上訴。
                                        書記官  黃英寬
中    華    民    國    95    年    12    月    19    日


司法院資訊處製作；財團法人民間司法改革基金會備份。
